臺灣新北地方法院刑事判決
109年度訴字第563號
公  訴  人  臺灣新北地方檢察署檢察官
被      告  林秉鋐



選任辯護人  李基益律師(法扶律師）
上列被告因強盜等案件，經檢察官提起公訴（108年度偵字第234
80號、第22837號、第22838號、109年度偵字第2222號、第13040
號），本院判決如下：
    主  文
林秉鋐共同犯剝奪他人行動自由罪，累犯，處有期徒刑肆月，如
易科罰金，以新臺幣壹仟元折算壹日。
    事  實
一、緣揭茗東、施建良（涉犯詐欺部分，另案判決確定）為盧冠
    匡（綽號：阿匡，通緝中；涉犯詐欺部分，另案審理中）所
    屬詐欺集團（下稱本案詐欺集團）中負責提領詐欺贓款者（
    即俗稱車手），羅昱陞為該詐欺集團中負責指派車手工作並
    收取其他車手提領之詐欺贓款者（俗稱車手頭，涉犯詐欺案
    件，另案審理中），林秉鋐則係該詐欺集團中負責收取詐欺
    贓款者（俗稱收水，所涉詐欺案件，業經另案判決確定）。
    因揭茗東與施建良提款詐欺贓款時密碼輸入錯誤，導致提款
    卡鎖卡，致 18 萬元詐欺贓款無法提領，然盧冠匡、劉冠宏
    、林秉鋐等人認定該18萬元詐欺贓款係遭揭茗東、施建良侵
    吞，遂與林咨樞（另案通緝）共同基於剝奪他人行動自由、
    傷害之犯意聯絡，由林秉鋐要羅昱陞以發薪為由，約揭茗東
    、施建良2 人於民國108年4月9日晚間10時許，在臺北市松
    山區市民大道6段與虎林街口附近城隍廟（下稱城隍廟）見
    面。揭茗東、施建良抵達城隍廟後，林秉鋐、盧冠匡、劉冠
    宏、羅昱陞均在現場，劉冠宏即要求揭茗東、施建良搭乘車
    牌號碼000-0000號自用小客車（下稱RBA-7128自用小客車）
    ，並限制2人之行動自由，由林咨樞駕駛該車輛前往臺北市
    南港區南港山公墓（該車上除揭茗東、施建良外，尚有劉冠
    宏及盧冠匡），林秉鋐則另駕駛車牌號碼0000-00號自用小
    客車（下稱5637-VN自用小客車）一同前往該處公墓，期間
    劉冠宏逼問揭茗東侵吞款項未果，即出手毆打揭茗東。於10
    8年4月9日晚間11時許，劉冠宏等人抵達前開地點並下車後
    ，劉冠宏即接續以甩棍毆打揭茗東及施建良，盧冠匡則在旁
    錄影，其等並恫以若不把錢拿出來就不讓你離開等語，林秉
    鋐亦在場要求揭茗東、施建良返還前揭詐欺贓款，致揭茗東
    受有雙側肩膀、左肘、下背及大腿疼痛之傷害、施健良受有
    頭部撕裂傷、擦傷及上肢撕裂傷、擦傷之傷害，嗣由劉冠宏
    自揭茗東身上取出皮包並取走現金新臺幣（下同）4 萬 2,0
    00 元，盧冠匡等人並要求揭茗東、施建良一週內還清餘款 
    14 萬元，末由林秉鋐載送2人下山，以此方式剝奪揭茗東、
    施建良之行動自由。
二、案經揭茗東、施建良訴請新北市政府警察局蘆洲分局報告臺
    灣新北地方檢察署檢察官偵查起訴。
    理  由
壹、證據能力
一、按被告以外之人於審判外之言詞或書面陳述，除法律有規定
    者外，不得作為證據；又被告以外之人於審判外之陳述，雖
    不符同法第159條之1至第159條之4之規定，而經當事人於審
    判程序同意作為證據，法院審酌該言詞陳述或書面陳述作成
    時之情況，認為適當者，亦得為證據；而當事人、代理人或
    辯護人於法院調查證據時，知有第159條第1項不得為證據之
    情形，而未於言詞辯論終結前聲明異議者，視為有前項之同
    意，刑事訴訟法第159條第1項、第159條之5分別定有明文。
    查本件檢察官、被告林秉鋐及其辯護人就本判決所引用被告
    以外之人於審判外之言詞或書面陳述之證據能力，於準備程
    序、審判期日中均不爭執其證據能力，且迄至言詞辯論終結
    前亦未聲明異議，本院審酌該等具有傳聞證據性質之證據製
    作時之情況，尚無違法不當及證明力明顯過低之瑕疵，應無
    不宜作為證據之情事，認以之作為本案之證據，應屬適當，
    依刑事訴訟法第159條之5之規定，認該等證據資料均有證據
    能力。
二、本判決所引用之非供述證據部分，與本案待證事實均有關連
    性，亦無證據證明係實施刑事訴訟程序之公務員以不法方式
    所取得，依刑事訴訟法第158條之4之反面解釋，當有證據能
    力，復於本院審理時，提示並告以要旨，使當事人及辯護人
    充分表示意見，自得為證據使用。至於被告林秉鋐及其辯護
    人爭執證人即共同被告盧冠匡、證人即告訴人揭茗東、施建
    良於警詢時之供述無證據能力部分，本院並未將該等證據引
    為認定被告林秉鋐有罪之證據，故就被告林秉鋐及其辯護人
    爭執該等證據之證據能力，認無加審酌之必要，附此敘明。
貳、認定事實所憑之證據及理由
一、訊據被告林秉鋐固坦承其與揭茗東、施建良、羅昱陞等人均
    為本案詐欺集團之成員，並於集團中分別負責前揭事項；因
    揭茗東、施建良於108年4月9日未繳交當日應繳交之詐欺贓
    款18萬元，本案詐欺集團成員即以發薪為由約揭茗東、施建
    良至城隍廟；於108年4月9日晚上，其駕駛5637-VN自用小客
    車到城隍廟，伊時劉冠宏、盧冠匡、林咨樞、揭茗東、施建
    良均在場，揭茗東、施建良並搭上劉冠宏之RBA-7128自用小
    客車離開；嗣揭茗東、施建良受有前揭傷勢，揭茗東並於南
    港山公墓被取走4萬2,000元現金，後由被告林秉鋐載送揭茗
    東、施建良下山等情，惟矢口否認有剝奪他人行動自由及傷
    害犯行，辯稱：伊到城隍廟只是為領取參與詐欺集團之薪水
    ，伊不知道揭茗東、施建良被劉冠宏等人載去哪裡、要做什
    麼事，約末過1、2小時，伊接到劉冠宏通知要伊上山接揭茗
    東、施建良下山，伊就依劉冠宏給的地址駕駛5637-VN自用
    小客車上山載送揭茗東、施建良下山等語。惟查：
  ㈠被告林秉鈜與揭茗東、施建良、羅昱陞等人均為本案詐欺集
    團之成員，並於集團中負責前揭事項；因揭茗東、施建良於
    108年4月9日未繳交當日應繳交之詐欺贓款18萬元，本案詐
    欺集團成員即以發薪為由約揭茗東、施建良至城隍廟；於10
    8年4月9日晚上，被告林秉鈜駕駛5637-VN自用小客車到城隍
    廟，伊時劉冠宏、盧冠匡、林咨樞、揭茗東、施建良均在場
    ，揭茗東、施建良並搭上劉冠宏之RBA-7128自用小客車離開
    ；嗣揭茗東、施建良受有前揭傷勢，揭茗東並於南港山公墓
    被取走身上42,000元現金，後由被告林秉鋐載送揭茗東、施
    建良下山等情，業據被告林秉鈜於本院準備程序、審理時均
    坦承不諱（見本院卷二第8-9、11、438-441頁），核與證人
    即告訴人揭茗東、施建良、證人盧冠匡、羅昱陞於偵訊時所
    述相符（見他字第1630號卷二第78-80、100-101、130-131
    頁、偵字第22837號卷第125-127、147-149頁及偵字第22838
    號卷第135-139頁），並有揭茗東之新北市立聯合醫院乙種
    診斷證明書、施建良之天主教永和耕莘醫院急診護理評估暨
    急診資料、通訊軟體微信之對話紀錄譯文及揭茗東受傷照片
    在卷可查（見他字第1630號卷二第69、104-113頁、偵字第2
    222號卷第202頁、偵字第22837號卷第39-42頁），故此部分
    事實，可堪認定。
  ㈡證人揭茗東於偵訊及本院審理時證稱：伊在詐騙集團裡主要
    是跟劉冠宏、被告林秉鈜聯絡，伊在該集團裡待了一個月，
    後來沒有繼續做的原因是因為被劉冠宏打，因為在108年4月
    9日施建良使用被害人提款卡提款時，輸入錯密碼導致帳戶
    領不到錢，施建良有回報給詐騙集團上游，詐騙集團上游就
    指示施建良拿被害人存簿去刷，並錄影給他們看，接著就變
    成警示帳戶，這筆帳就算到伊和施建良頭上；當天被告林秉
    鈜在計算詐騙贓款時，詐騙集團上游就算到上面這個帳戶這
    筆錢被領出來，施建良卻跟他們說這個帳戶是警示帳戶，被
    告林秉鈜或羅昱陞就叫伊、施建良和另一個「修羅」的車手
    去城隍廟領薪水，伊到城隍廟之後就看到被告林秉鈜、劉冠
    宏、盧冠匡，還有1個人伊不認識，現場有2台車，劉冠宏就
    叫伊和施建良上林咨樞開的那輛車，副駕駛座坐1個伊不認
    識的人，中間坐盧冠匡和劉冠宏，伊和施建良則坐在後面，
    伊坐在劉冠宏後面，伊一上車，林咨樞他們就問伊和施建良
    錢不見的事，叫伊和施建良想清楚，伊就說錢真的不是伊和
    施建良拿的，劉冠宏就罵伊並且往伊臉部正面打一拳，伊在
    車上的時候，手機、銀行存摺都被拿走，接著車子就開到南
    港墳墓山，沒多久被告林秉鈜駕駛的車子也到了，劉冠宏他
    們就要伊和施建良下車，並質問伊和施建良為何錢會少，林
    咨樞就拿甩棍給劉冠宏，劉冠宏就直接打施建良的左手肘和
    頭正中央，施建良的頭就流血，劉冠宏就叫施建良到旁邊坐
    著，每個人就輪流問伊錢是不是伊拿的，他們看伊手機微信
    內容，懷疑是伊把18萬元的錢拿走，劉冠宏就拿甩棍一直打
    伊身體和腳，被告林秉鈜本來有想要拿鐵條打伊，結果被其
    他人阻止，劉冠宏、盧冠匡、被告林秉鈜跟伊說如果伊不把
    錢拿出來就不要離開，並要求伊和施建良聯絡朋友拿錢過來
    ，伊和施建良打電話向朋友借錢都沒有結果，劉冠宏就問伊
    身上有多少錢，伊身上當時有準備用來跑路用的4萬3,000元
    ，劉冠宏就指示被告林秉鈜拿走4萬2,000元，這筆錢是交給
    劉冠宏，他們並要求伊在下禮拜要還14萬元，盧冠匡在這段
    期間負責拿他自己的手機錄影並且在微信群組裡說伊和施建
    良偷錢，錄影目的應該是要把影片給認識的人看，讓伊和施
    建良沒有面子，之後劉冠宏那台車上的人就說要先走了，並
    要被告林秉鈜開車載伊和施建良下山，被告林秉鈜就開車載
    伊和施建良到南港山下，叫伊和施建良自己回家，被告林秉
    鈜在車上還說錢就是伊和施建良拿的，為何要裝傻等語（見
    他字第1630號卷二第78-80頁、偵字第22837號卷第125-128
    頁、本院卷二第166-180頁）。證人施建良於偵訊及本院審
    理時證稱：伊透過揭茗東加入劉冠宏等人之詐欺集團，在10
    8年4月9日下午伊拿到提款卡，是羅昱陞拿給揭茗東，揭茗
    東再拿給伊，伊和揭茗東當天領完詐騙贓款是到城隍廟交給
    羅昱陞，因為上交的金額有少，伊和揭茗東交給羅昱陞後，
    羅昱陞就說詐欺集團上游要他們等一下，被告林秉鈜聯絡羅
    昱陞，羅昱陞講完電話之後就叫伊和揭茗東到城隍廟門口，
    接著就有1台黑色、1台白色的車開來，並要伊和揭茗東上車
    ，伊和揭茗東就上黑色那台7人坐廂型車，伊和揭茗東坐在
    最後面第2排，前1排就是劉冠宏、盧冠匡，開車的是林咨樞
    ，副駕駛座的人伊也不認識，上車之後，劉冠宏問伊和揭茗
    東錢有少是不是伊和揭茗東拿的，因為伊和揭茗東當天晚上
    領錢的時候有發現有錢領不出來的狀況，這件事情有回報給
    詐欺集團上游，但上游就說不可能，伊和揭茗東說錢不是伊
    和揭茗東拿的，但他們不相信，劉冠宏就用拳頭往揭茗東臉
    上揮去，車上其他人就是一直質問錢到底是不是伊和揭茗東
    拿的，車子開到南港墳墓山後，他們就要伊和揭茗東下車，
    有人將甩棍交給劉冠宏，劉冠宏就拿甩棍逼問伊和揭茗東錢
    的去處，並用甩棍打伊和揭茗東，伊的頭部因此流血，其他
    人就是一直在旁邊問錢到底在哪裡，當時盧冠匡在旁邊拿手
    機錄影，劉冠宏打完後，就要求伊和揭茗東打電話湊錢，但
    沒有借到錢，對方就說給伊和揭茗東1個禮拜時間籌錢，揭
    茗東在山上有還了4萬元，是劉冠宏自己從揭茗東皮包拿錢
    ，後來被告林秉鈜開白色轎車載送伊和揭茗東下山，被告林
    秉鈜在山上期間雖然沒有對伊和揭茗東動手，但是有開口問
    伊和揭茗東什麼時候還錢等語（見他字卷二第100-101頁、
    偵字第22837號卷第147-149頁）。參諸揭茗東關於其與施建
    良至城隍廟之原因，以及其與施建良至城隍廟後即上劉冠宏
    等人之車輛並被載上南港墳墓山上，下車後其為劉冠宏毆打
    ，其與施建良並為現場之人即劉冠宏、盧冠匡、林咨樞及被
    告林秉鈜催討款項，期間盧冠匡持手機錄影，嗣其遭取走身
    上4萬餘元，劉冠宏等人並要求揭茗東與施建良於1週內返還
    剩餘款項等情之證述內容，與證人施建良前揭證述內容互核
    大致相符，堪認證人揭茗東前揭關於該等部分之證述可堪採
    信。惟關於揭茗東於南港墳墓山遭劉冠宏毆打後，係為劉冠
    宏或被告林秉鋐依劉冠宏指示取走其皮包，並自該皮包內取
    走4萬2,000元乙節，證人揭茗東證述劉冠宏指示被告林秉鈜
    取走其身上4萬2,000元一節，為被告林秉鈜否認，且與證人
    施建良證述係劉冠宏自揭茗東身上取走4萬2,000元一情不符
    ，無法佐證證人揭茗東前揭所述情節，則依罪疑有利於被告
    解釋原則，併參酌揭茗東前揭證稱其款項係為被告林秉鋐依
    劉冠宏指示取走並交予劉冠宏等語，及證人施建良前揭證稱
    揭茗東之款項係劉冠宏取走等語，最終獲取該款項者均為劉
    冠宏，則應認揭茗東之款項係由劉冠宏取走。被告林秉鈜固
    辯稱其至城隍廟之目的僅為領取參與詐欺集團之薪水，不知
    揭茗東、施建良上劉冠宏等人車子之目的及去處為何，亦未
    駕駛車輛跟隨上山，其係因劉冠宏打電話給其地址，要求其
    上南港墳墓山載送揭茗東、施建良下山，其始駕駛車上山載
    送揭茗東、施建良下山，其不知揭茗東、施建良在山上發生
    何事云云，然揭茗東、施建良業均證稱係被告林秉鈜要羅昱
    陞以發薪為由要求其等至城隍廟，且被告林秉鈜與揭茗東、
    施建良及劉冠宏、盧冠匡等人一同在南港墳墓山上，被告林
    秉鈜在山上亦有要求揭茗東、施建良返還詐欺贓款等語，且
    同案被告盧冠匡於偵訊時亦證稱108年4月9日晚間至10日凌
    晨，在文山區、南港區附近山區，劉冠宏有拿甩棍毆打揭茗
    東、施建良，嗣因揭茗東、施建良其中1人表示時間太晚籌
    不到錢，劉冠宏就要求該人把身上的錢交出，剩餘部分再處
    理，而被告林秉鈜於此過程均在場，亦是被告林秉鈜負責載
    送揭茗東、施建良離開等語（見偵字第22838號卷第137頁反
    面）。況且，參酌揭茗東、施建良於本案詐欺集團負責領取
    詐欺贓款工作，並將其等所領取之詐欺贓款交予羅昱陞，羅
    昱陞再將該等贓款交予被告林秉鈜，且施建良為揭茗東介紹
    、引入本案詐欺集團，揭茗東參與本案詐欺集團主要係與羅
    昱陞、被告林秉鈜聯繫而為詐欺犯行（見他字第1630號卷二
    第78、100、130-131頁），足見被告林秉鈜於本案詐欺集團
    係負責揭茗東、施建良領取詐欺贓款之最後統籌者，於本案
    詐欺集團非處於邊陲地位，則揭茗東、施建良上交予詐欺集
    團之詐欺贓款短少一事自與被告林秉鈜息息相關，自無如被
    告林秉鈜前揭辯稱其至城隍廟僅為領取參與詐欺集團薪水，
    不知揭茗東、施建良被劉冠宏等人載上山目的及發生何事之
    可能，是被告林秉鈜前揭所辯，顯無可採。從而，被告林秉
    鈜要羅昱陞聯繫揭茗東、施建良，並以發薪為由揭茗東、施
    建良到城隍廟，揭茗東、施建良至城隍廟後即搭上RBA-7128
    自用小客車為劉冠宏等人載送至南港墳墓山上，被告林秉鈜
    亦駕駛5637-VN自用小客車一同前往，且在劉冠宏毆打揭茗
    東、施建良，要求揭茗東、施建良返還詐欺贓款時在場，亦
    要求揭茗東、施建良返還該等款項，嗣載送揭茗東、施建良
    下山等情，可堪認定，則被告林秉鈜主觀上對於劉冠宏要求
    揭茗東、施建良至城隍廟及搭載揭茗東、施建良上山之目的
    即以限制自由、強暴脅迫等方式使揭茗東、施建良交出詐欺
    贓款知之甚詳，亦分擔、參與聯繫、催討款項及載送下山之
    部分犯行，則被告林秉鈜與劉冠宏等人對揭茗東、施建良所
    為本案犯行有犯意聯絡、行為分擔至明。
  ㈢另公訴意旨固認被告林秉鈜等人係意圖為自己不法之所有，
    對揭茗東、施建良施以強暴脅迫手段，使揭茗東、施建良不
    能抗拒後，進而取走揭茗東之4萬2,000元現金並要求揭茗東
    、施建良於1週內還清餘款14萬元，而認被告林秉鈜涉犯刑
    法第330條第1項、第321條第1項第4款之結夥3人以上強盜罪
    。然按刑法上之強盜罪，以有為自己或第3 人不法所有之意
    圖為構成要件之一，若奪取財物係基於他種目的，而非出於
    不法所有之意思者，縱其行為違法，要不成立強盜罪（最高
    法院21年上字第18號判例要旨參照）。再按刑法上之強盜罪
    ，如行為人主觀上欠缺為自己或第3 人不法所有之意圖，與
    刑法上強盜罪之犯罪構成要件不符，縱其係使用強暴、脅迫
    等不法手段，至使不能抗拒，而取他人之物或使其交付，除
    成立其他罪名外，仍不能以強盜罪相繩（最高法院101 年度
    台上字第5529號判決意旨參照）。查揭茗東、施建良於本案
    詐欺集團負責領取詐欺贓款，其等領取詐欺贓款後，需將該
    等款項交予羅昱陞、被告林秉鈜等詐欺集團上游。本案係因
    揭茗東、施建良提領詐欺贓款時密碼輸入錯誤致無法提領詐
    欺贓款18萬元，劉冠宏、盧冠匡及被告林秉鈜認定該等款項
    係遭揭茗東、施建良侵吞，劉冠宏、盧冠匡、被告林秉鈜及
    林咨樞始以前揭強暴脅迫方式使揭茗東、施建良交付財物等
    情，業經認定如前。是劉冠宏、盧冠匡、林咨樞及被告林秉
    鈜所為前揭犯行係肇因於其等與揭茗東、施建良有詐欺贓款
    18萬元之債務糾紛，為催討該18萬元款項所致。雖該等債務
    成因違反公序良俗及法律，要屬不法債務，然相類於自然債
    務，即便無法透過依法起訴之法律程序向債務人訴請給付，
    然於現實社會生活仍得透過雙方合意、甚或他人斡旋協商等
    方式而據以請求，若債務人依約給付，就該償還部分仍不得
    依民法不當得利規定據以請求返還，亦即債權人受領自然債
    務之清償，仍非無法律上原因。是劉冠宏、盧冠匡、林咨樞
    及被告林秉鈜等人以上開犯行作為手段向揭茗東、施建良索
    討因為詐欺犯行所生之債務，應無可認係出於不法所有意圖
    ，既劉冠宏、盧冠匡、林咨樞及被告林秉鈜為前揭犯行主觀
    上未具不法所有意圖，則劉冠宏、盧冠匡、林咨樞及被告林
    秉鈜所為本案犯行自難以強盜罪相繩，附此敘明。
二、綜上所述，被告林秉鈜所辯並無可採。本案事證明確，被告
    林秉鈜有為前揭犯行可堪認定，應依法論科。
參、論罪科刑
一、查被告林秉鈜行為後，刑法第277條第1項於108年5月29日修
    正公布，修正前規定「傷害人之身體或健康者，處3年以下
    有期徒刑、拘役或1,000元以下罰金」，修正後則規定「傷
    害人之身體或健康者，處5年以下有期徒刑、拘役或50萬元
    以下罰金」，是修正後刑法第277條第1項業將法定刑提高，
    經比較新舊法，行為後之法律並未較有利於行為人，應適用
    行為時之修正前刑法第277條第1項之規定。另被告林秉鈜行
    為後，刑法第302條已於108年12月27日修正生效，惟此次修
    正，僅係將相關刑法分則條文中之罰金刑依原刑法施行法第
    1條之1第2項之罰金刑提高標準予以通盤換算後之結果，實
    質上不生有利或不利被告之影響，應逕行適用現行修正後之
    刑法。
二、按刑法第302 條第1 項、第304 條第1 項及第305 條之罪，
    均係以人之自由為其保護之法益；而刑法第302 條第1 項之
    罪所稱之非法方法，已包括強暴、脅迫、恐嚇等一切不法手
    段在內，故於私行拘禁或以其他非法方法剝奪人之行動過程
    中，再對被害人施加恐嚇，或以強暴、脅迫、恐嚇之手段迫
    使被害人行無義務之事，自屬包含於妨害行動自由之同一意
    念之中，視為剝奪行動自由之部分行為，僅論以刑法第302 
    條第1 項之罪，無另成立同法第304 條或第305 條罪之餘地
    （最高法院83年度台上字第3592號、85年度台上字第5736號
    、89年度台上字第780 號判決參照）。查劉冠宏、盧冠匡、
    林咨樞及被告林秉鈜等人為前揭犯行中，固向揭茗東、施建
    良恫以若不把錢拿出來就不讓你離開等語，並取走揭茗東之
    現金4萬2,000元及要求揭茗東、施建良於1週內還清餘款14
    萬元，而有以強暴、脅迫手段使揭茗東、施建良為無義務之
    事，然上開犯行均屬其等剝奪上開告訴人行動自由犯行之一
    部份，依上開判決要旨，自不再另論以刑法第304 條第1 項
    之強制罪及第305條之恐嚇危安罪。至劉冠宏、盧冠匡、林
    咨樞及被告林秉鈜於剝奪揭茗東、施建良行動自由過程中，
    另行接續毆打揭茗東、施建良致其等受傷，該等傷害行為，
    並非因剝奪行動自由之舉而生，被告林秉鈜與劉冠宏、盧冠
    匡、林咨樞此等傷害刑為應係另行起意，難認係剝奪行動自
    由手段。
三、是核被告林秉鈜所為，係犯刑法修正前刑法第277條第1項之
    傷害罪及刑法第302條第1項之剝奪他人行動自由罪。被告林
    秉鈜與劉冠宏、盧冠匡、林咨樞等人就上開犯行有犯意聯絡
    及行為分擔，為共同正犯。又被告林秉鈜等人基於剝奪他人
    行動自由之單一犯罪目的而為毆打之傷害犯行，以達其犯罪
    目的，要屬單一決意下之階段行為，因果歷程並未中斷，且
    同時侵害揭茗東、施建良2人之法益，屬一行為觸數罪名，
    為想像競合犯，應從一重論處刑法第302條第1項之剝奪他人
    行動自由一罪。起訴意旨雖認被告林秉鈜等人前揭所為，係
    犯刑法第330條第1項、第321條第1項第4款之結夥3人以上強
    盜罪，然依卷附證據無足認定其等主觀上有何不法所有意圖
    ，業如前述，復查無其他證據足以證明被告林秉鈜等人有何
    公訴意旨所指之加重強盜犯行，既然此部分不能證明犯罪，
    且依公訴意旨所載，此部分若成立犯罪與前開經論罪科刑部
    分有裁判上一罪關係，爰不另為無罪之諭知。
四、被告前因賭博案件，經本院以103年度審簡字第989號判處有
    期徒刑3月確定，於103年12月9日易科罰金執行完畢，是被
    告於有期徒刑執行完畢後5年以內再犯本案有期徒刑以上之
    罪，為累犯。本院審酌被告上開所犯之賭博案件，與本案罪
    質、犯罪手法及態樣顯不相同，參酌司法院大法官釋字第77
    5號解釋意旨，爰裁量不予加重其最低刑度。爰審酌被告林
    秉鈜參與本案詐欺集團，與劉冠宏、盧冠匡、林咨樞等人因
    認揭茗東、施建良侵吞其等領取之詐欺贓款18萬元，為催討
    該筆款項而與劉冠宏、盧冠匡、林咨樞等人共同為前揭犯行
    ，所為誠屬可議，兼衡被告林秉鈜為本案犯行之動機、目的
    、情節、其參與之程度與分工態樣及其犯後態度，併酌以其
    素行及於本院審理時所陳述之家庭生活經濟狀況（見本院卷
    二第442頁）等一切情狀，量處如主文所示之刑，並諭知易
    科罰金之折算標準，以資懲儆。
五、按犯罪所得，屬於犯罪行為人者，沒收之；於全部或一部不
    能沒收或不宜執行沒收時，追徵其價額，刑法第38條之1第1
    項前段、第3項定有明文。又共同正犯之犯罪所得，沒收或
    追徵，應就各人所分得之數額分別為之。查被告林秉鋐固與
    劉冠宏、盧冠匡、林咨樞等人對揭茗東、施建良為前揭犯行
    ，揭茗東並因此遭取走4萬2,000元現金，然該款項係為劉冠
    宏取走，業如前述，而卷內並無證據可認被告林秉鋐事後有
    取得或分得該款項，或因為本案犯行而取得報酬，揆諸上開
    說名，爰不對未實際獲取犯罪所得之被告林秉鋐宣告沒收或
    追徵。
據上論斷，應依刑事訴訟法第299條第1項前段，刑法第2條第1項
前段、第28條、修正前刑法第277條第1項、刑法第302條、第47
條第1項、第55條、第41條第1項，刑法施行法第1條之1，判決如
主文。
本案經檢察官王凌亞提起公訴，檢察官劉家瑜到庭執行職務。
中　　華　　民　　國　　111 　年　　1 　　月　　26　　日
                  刑事第九庭  審判長法　官  何燕蓉

                                    法  官  林米慧

                                    法  官  林翊臻
上列正本證明與原本無異。
如不服本判決，應於判決送達後20日內敘明上訴理由，向本院提
出上訴狀 (應附繕本) ，上訴於臺灣高等法院。其未敘述上訴理
由者，應於上訴期間屆滿後20日內向本院補提理由書「切勿逕送
上級法院」。
                                    書記官　郭佩瑜
中　　華　　民　　國　　111 　年　　2 　　月　　7 　　日
附錄本案論罪科刑法條全文：
修正前刑法第277條
傷害人之身體或健康者，處三年以下有期徒刑，拘役或一千元以
下罰金。
犯前項之罪，因而致人於死者，處無期徒刑或七年以上有期徒刑
；致重傷者，處三年以上、十年以下有期徒刑。
刑法第條：損壞、除去或污穢公務員所施之封印或查封之標示，
或為違背其效力之行為者，處1年以下有期徒刑、拘役或300元以
下罰金。
刑法第302條
私行拘禁或以其他非法方法，剝奪人之行動自由者，處五年以下
有期徒刑、拘役或九千元以下罰金。
因而致人於死者，處無期徒刑或七年以上有期徒刑；致重傷者，
處三年以上十年以下有期徒刑。
第一項之未遂犯罰之。